【裁判字號】    90,交易,218
【裁判日期】    900518
【裁判案由】    公共危險
【裁判全文】
臺灣臺中地方法院刑事判決                          九十年度交易字第二一八號
    公  訴  人  臺灣台中地方法院檢察署檢察官
    被      告  丙○○
右列被告因公共危險等案件，經檢察官聲請簡易判決處刑（九十年度偵字第四０一七
號），本院臺中簡易庭認不宜以簡易判決處刑 (九十年度中交簡字第三七六號)，簽
移改依通常程序審理，本院判決如左：
    主    文
丙○○服用酒類，不能安全駕駛動力交通工具而駕駛，處拘役肆拾日，如易科罰金，
以參佰元折算壹日。
被訴過失傷害部分，公訴不受理。
    事    實
一、丙○○於民國九十年二月二十日晚間九時至翌日凌晨零時許，在臺中市○區○○
    路真善美ＫＴＶ與友人飲用酒類後，已呈現酒醉狀態而不能安全駕駛動力交通工
    具，竟不顧公眾之安危，猶於九十年二月二十一日凌晨一時二十五分許，駕駛車
    牌號碼Ｒ九─五二三七號自用小客車，沿臺中市○區○○路往樂業路方向行駛，
    迨於同日凌晨一時三十分許，途經東英路與樂業路交岔路口欲右轉時，因酒後注
    意力無法集中，逆向右轉駛入樂業路之對向車道，撞及由甲○○駕駛搭載其妻乙○○之車牌號碼ＵＳ─一六七二號自用小客車，致該自用小客車受損，甲○○並
    受有頭部外傷併臉部撕裂傷、胸部挫傷併肌膜炎等傷害，乙○○則受有頭部外傷
    併臉部撕裂傷、左橈骨遠端骨折等傷害（涉犯過失傷害部分業經依鄉鎮市調解條
    例調解成立，甲○○、乙○○並同意撤回告訴）。嗣經警據報至現場處理後，於
    九十年二月二十一日凌晨一時四十八分許對丙○○施以口呼氣方式測試酒精濃度
    ，發現其酒精濃度測定值仍高達每公升０．六五毫克，始查悉上情。
二、案經臺中市警察局第三分局報請臺灣臺中地方法院檢察署檢察官向本院聲請以簡
    易判決處刑，經本院臺中簡易庭認不宜以簡易判決處刑，改依通常程序審理。
    理    由
甲、有罪部分：
一、訊據被告丙○○對於在右揭時地酒後駕車並肇致車禍之事實坦承不諱，核與被害
    人甲○○、乙○○於警訊中之指述情節相符，並有照片四幀、診斷證明書二張、
    台中市○○○道路交通事故調查報告表、酒精測定值測試紙、測試觀察紀錄表各
    乙紙附卷可資佐證。按服用酒類不能安全駕駛動力交通工具之認定，參考德國、
    美國之認定標準，對於酒精濃度呼氣已達每公升０．五五毫克或血液濃度達百分
    之０．一一以上，肇事率為一般正常人之十倍，應認為已達不能安全駕駛之標準
    （法務部八十八年五月十八日八八年度法簡字第一六六九號函參照），被告所測
    得吐氣中所含酒精濃度高達每公升０．六五毫克，其駕駛車輛之注意能力已因飲
    酒而較平日為低，並違規駛入來車車道與他車發生碰撞，顯已達不能安全駕駛動
    力交通工具之程度甚明。故本件事證明確，被告犯行堪以認定。
二、核被告所為，係犯刑法第一百八十五條之三服用酒類致無法安全駕駛動力交通工
    具罪。爰審酌被告酒醉後已不能安全駕駛，仍不顧公眾之安危，貿然駕車，造成
    他人受傷及財產受損，甚為可訾，應予非難；兼衡及被告素行，犯後坦承犯行，
    復已與被害人達成和解，並賠償損害（有台中市南區調解委員會調解書一紙在卷
    可參），犯後態度良好等一切情狀，從輕量處如主文所示之刑，並諭知易科罰金
    之折算標準，以啟自新。
乙、不受理部分：
一、聲請意旨另以：被告於九十年二月二十一日凌晨一時三十分許，酒後駕駛車牌號
    碼Ｒ九─五二三七號自用小客車，沿臺中市○區○○路由旱溪東路往十甲東路方
    向行駛，其原應注意行進中駕駛人應注意車前狀況，隨時採取必要安全措施。汽
    車在向二車道行駛時，在劃有行車分向限制線之路段，不得駛入來車之車道內，
    且依當時情形又無不能注意之情事，竟疏於注意及此，猶貿然在酒醉情況下駛入
    來車道內，適撞及對向由告訴人甲○○駕駛內載其妻即告訴人乙○○之車牌號碼
    ＵＳ─一六七二號自用小客車，致告訴人甲○○受有頭部外傷併臉部撕裂傷、胸
    部挫傷併肌膜炎等傷害，告訴人乙○○則受有頭部外傷併臉部撕裂傷、左橈骨遠
    端骨折等傷害，因認被告另涉有刑法第二百八十四條第一項前段之過失傷害罪嫌
    等語。
二、按刑法第二百八十四條第一項前段之過失傷害罪，依同法第二百八十七條規定，
    須告訴乃論；又告訴乃論之罪，其告訴經撤回者，應依刑事訴訟法第三百零三條
    第三款規定，諭知不受理之判決。次按鄉鎮市調解條例於民國八十五年一月十七
    日修正公布部分條文，其中第二十五條第二項規定修正為刑事事件於偵查中或第
    一審法院辯論終結前，調解成立，經法院核定，並經當事人同意撤回者，視為於
    調解成立時撤回告訴或自訴。至該條修正後增列「經當事人同意撤回」要件，應
    指當事人將上揭意思文義明載於調解書內送請核定，即使該刑事案件發生訴訟法
    上撤回告訴或自訴之效力，應視為於調解成立時撤回告訴，無庸告訴人再為撤回
    告訴之表示，始發生撤回告訴之效力，乃屬當然。
三、本件告訴人甲○○、乙○○與被告於檢察官聲請簡易判決處刑後，第一審法院辯
    論終結前之九十年三月二十九日，就被告涉犯過失傷害罪嫌部分，業已依鄉鎮市
    調解條例規定，在臺中市南區調解委員會以九十年民調字第０五六號調解成立，
    於調解書第二點載明「兩造 (對造人即告訴人)同意拋棄本案其餘民刑事請求權
    」等語，並於同年四月十七日經本院民事庭以九十年度核字第一００三號審核，
    准予核定在案，此有被告提出之前開調解書影本一件在卷可稽，依前開調解書所
    載內容，自文義解釋言，應包含本件告訴人二人之刑事告訴權，告訴人二人並均
    已同意撤回告訴無疑。則揆諸前揭說明，本件告訴乃論之刑事案件，既已於本院
    辯論終結前，調解成立，經法院核定，並經均告訴人二人於調解書內表明同意拋
    棄刑事請求權 (其真意應即同意撤回告訴)，即應視為於調解成立時撤回告訴，
    毋庸告訴人再為撤回告訴之表示，始發生撤回告訴之效力，爰依刑事訴訟法第三
    百零三條第三款規定，應諭知不受理之判決。
據上論斷，應依刑事訴訟法第四百五十二條、第二百九十九條第一項前段、第三百零
三條第三款，刑法第一百八十五條之三、修正後刑法第四十一條第一項前段，罰金罰
鍰提高標準條例第二條，判決如主文。
中      華      民      國    九十      年      五      月     十八     日
                                   臺灣臺中地方法院交通法庭
                                       法  官  劉長宜
右正本證明與原本無異。
如不服本判決，應於判決送達後十日內向本院提出上訴狀，上訴於臺灣高等法院臺中
分院( 須附繕本 )。
                                       書記官
中      華      民      國    九十      年      五      月     廿一     日
附錄本案論罪科刑法條全文：
刑法第一百八十五條之三
服用毒品、麻醉藥品、酒類或其他相類之物，不能安全駕駛動力交通工具而駕駛者，
處一年以下有期徒刑、拘役或三萬元以下罰金。


司法院資訊處製作；財團法人民間司法改革基金會備份。
